【裁判字號】    97,訴,1825
【裁判日期】    970930
【裁判案由】    遷讓房屋等
【裁判全文】
臺灣臺中地方法院民事判決          97年度訴字第1825號
原      告    丁○○
              丙○○
被      告    布勒斯特生技化妝品有限公司
兼法定代理人  乙○○
被      告    甲○○
上列當事人間遷讓房屋等事件，本院於民國97年9月11日言詞辯
論終結，判決如下：
    主    文
被告布勒斯特生技化妝品有限公司應將台中市○區○○○街28
號1樓、30號1樓房屋遷讓交還原告丁○○、丙○○。
被告布勒斯特生技化妝品有限公司、乙○○及甲○○應連帶給付
原告丁○○、丙○○新台幣351,383元，及自民國97年8月8日起
至前項遷讓交還房屋履行完畢之日止，按年息百分之5計算之利
息。
被告布勒斯特生技化妝品有限公司、乙○○及甲○○應自民國97
年7月1日起至第1項遷讓交還房屋履行完畢之日止，按月連帶給
付原告丁○○、丙○○新台幣10萬元。
被告布勒斯特生技化妝品有限公司應將台中市○區○○○街30
號3樓之1、3樓之2房屋遷讓交還原告丁○○。
被告布勒斯特生技化妝品有限公司、乙○○及甲○○應連帶給付
原告丁○○新台幣22,465元，及自民國97年8月8日起至第4項遷
讓交還房屋履行完畢之日止，按年息百分之5計算之利息。
被告布勒斯特生技化妝品有限公司、乙○○及甲○○應自民國97
年7 月1日起至第4項遷讓交還房屋履行完畢之日止，按月連帶給
付原告丁○○新台幣7,2000元。
訴訟費用由被告連帶負擔。
本判決於原告以新台幣344,000元供擔保後，得假執行。
    事實及理由
一、本件原告起訴主張：
  (一)被告布勒斯特生技化妝品有限公司（下稱布勒斯特公司）以
    被告乙○○及甲○○為連帶保證人，與原告丁○○及丙○○
    簽訂房屋租賃契約書，向原告丁○○及丙○○承租台中市○
    區○○○街28號1樓、30號1樓房屋（下稱甲約），另向原告
    丁○○承租台中市○區○○○街30號3樓之1、3樓之2房屋（
    下稱乙約）。租期均為自民國96年6月1日起至97年5月31日
    止，甲約之租金每月新台幣（下同）5 萬元，押租保證金15
    萬元；乙約之租金每月3萬6千元，押租保證金10萬8千元。
    嗣租期屆滿後，原告於97年5月23日，以存證信函通知被告
    如不再續租，須於租期屆滿後返還系爭房屋，惟被告於97年
    5月31日租期屆滿後，並未依約將系爭房屋返還原告，原告
    自得請求被告返還租賃之系爭房屋。
  (二)另依系爭甲、乙租約第6條：乙方（即承租人）於租期屆滿
    時，除經甲方（即出租人）同意繼續出租外，應即日將租賃
    房屋按照原狀遷空交還甲方，…如不及時遷讓交還房屋時，
    甲方每月得向乙方請求按照租金五之違約金至遷讓交還完了
    之日止，乙方及連帶保證人丙方，絕無異議。是依上開約定
    ，被告於租期屆滿須將系爭房屋回復原狀，爰依此並請求被
    告給付甲約之系爭房屋一樓之裝潢拆除費用35萬500元及甲
    、乙約之流理台重置費用各48500元。再依系爭甲、乙租約
    均於第3條約定「電費自來水費瓦斯費另外」是依此約定，
    被告承租系爭房屋期間所使用之水、電瓦斯均應由被告自行
    負擔。而甲約部分被告有如附表一所示之水電費未付，乙約
    部分有如附表二所示之水電費未付，是爰依兩造約定並請求
    被告未付之水、電費用。又依約定被告租期屆滿未續租，而
    未遷讓承租房屋時，應按月給付出租人5倍之違約金，原告
    依此約定，僅請求被告給付自97年6月1日起按月給付租金2
    倍之違約金，綜合上述原告得請求之費用並扣除被告之押租
    保證金後，請求被告布勒斯特生技化妝品有限公司、乙○○
    及甲○○應連帶給付原告丁○○、丙○○新台幣351,383元
    ；連帶給付原告丁○○新台幣22,465元（計算方式詳如附表
    一、二）。
  (三)聲明如主文所示 。
二、被告對於原告主張均不爭執，惟以公司經營不好，沒有辦法
    清償云云置辯。並聲明：原告之訴駁回。
三、原告主張之事實，業據其提出與所述相符之租賃契約書2份
    、存證信函1份及回執4份、估價單2份、催繳電費通知單4件
    、電費查詢單4份及水電通知單4份為證，被告對此均不爭執
    ，原告主張可信為真。按承租人於租賃關係終止後，應返還
    租賃物，民法第455條前段定有明文。兩造之租賃契約既於
    97年5月31日屆至消滅，則被告就原告出租之系爭房屋自應
    返還，是原告請求被告返還系爭房屋，於法有據。另原告依
    兩造租約約定請求被告依約賠償回復原狀之損害及租賃期間
    應負擔之水、電費及未依約於租期屆滿後將系爭房屋返還時
    之違約金，亦有理由，應予准許。
四、綜上所述，原告依系爭租賃契約之租賃物返還請求權及兩造
    租賃契約之約定，請求如主文所第一項至第六項所示，均屬
    正當，應予准許。
五、本件原告陳明願供擔保，聲請宣告假執行，核無不合，爰酌
    定相當擔保金額准許之。
六、本件事實已臻明，兩造其餘攻擊、防禦方法及主張，經審酌
    後，均與結論無涉，爰不一一贅述，併此敘明。
七、訴訟費用負擔及假執行宣告之依據：民事訴訟法第78條、第
    390條第2項，判決如主文。
中    華    民    國    97    年    9    月    30    日
                  民事第二庭    法  官  涂秀玲
附表一（甲約）
編號     項目          金額
1      裝潢拆除費      350,500
2      流理台重置費     48,500
3      97年5月電費         944
4      97年5月電費         251
5      97年6月電費         698
6      97年6月電費         257
7      97年7月水費          83
8      97年7月水費         150
9      97年6月違約金   100,000
10     扣減押租保證金  150,000
合計                   351,383
附表二（乙約）
編號     項目          金額
1      流理台重置費     48,500
2      97年5月電費       2,563
3      97年5月電費         753
4      97年6月電費       5,030
5      97年6月電費         559
6      97年7月水費         497
7      97年7月水費         563
8      97年6月違約金    72,000
10     扣減押租保證金  108,000
合計                    22,465
正本係照原本作成。
如對本判決上訴，須於判決送達後20日內向本院提出上訴狀。
中    華    民    國    97    年    9    月    30    日
                                書記官


司法院資訊處製作；財團法人民間司法改革基金會備份。
